臺灣臺北地方法院民事裁定　　　　　　 95年度簡上字第564號
上　訴　人　　丙○○
兼訴訟代理人　乙○○
被上訴人　　　日立家電(台灣)股份有限公司
法定代理人　　甲○○○
訴訟代理人　　曾習賢律師
上列當事人間請求給付租金等事件，本院裁定如下：
    主  文
上訴人追加之訴駁回。
第二審追加之訴之訴訟費用由上訴人負擔。
    理  由
一、上訴人於本院追加起訴主張依與被上訴人所簽立租約第5條
    約款，被上訴人就87年9月份至90年2月份租金有拖延提存租
    金，為此追加請求此部分拖欠提存租金3,063,066元之5倍違
    約金等語。
二、按關於第二審訴之變更追加，依民事訴訟法第446條規定，
    除有同法第255條第1項第2款至第6款情形外，訴之變更或追
    加，非經他造同意，不得為之。而同法第255條第1項第2款
    至第6款所指得變更追加之情形，則包括：(1)請求之基礎事
    實同一者，(2)擴張或減縮應受判決事項之聲明者，(3)因情事
    變更而以他項聲明代最初之聲明者，(4)該訴訟標的對於數人
    必須合一確定時，追加其原非當事人之人為當事人者，(5)訴
    訟進行中，於某法律關係之成立與否有爭執，而其裁判應以
    該法律關係為據，並求對於被告確定其法律關係之判決者，
    (6)不甚礙被告之防禦及訴訟之終結者，且上開規定，於簡易
    訴訟程序之第二審上訴程序亦有其適用，民事訴訟法第436
    條之1第3項規定亦有明文。經查，上訴人上開請求，係基於
    所主張被上訴人有積欠其87年9月份至90年2月份租金之事實
    ，謂其得依兩造租賃契約第5條約定，請求被上訴人計付違
    約金，與本件上訴人起訴時所特定請求被上訴人給付之95
    年8月份租金一事，係涉及被上訴人有無積欠該月份租金之
    基礎事實並不相同，且以本件原審審理時兩造所提出事證及
    相關攻擊防禦方法，亦與上訴人此追加部分有異，此第二審
    訴之追加顯足以妨礙被上訴人之防禦及訴訟之終結，復難認
    此追加部分有符合前述其他法定得追加事由存在。因之，上
    訴人此部分於第二審程序所為訴之追加，核與前揭規定意旨
    不符，不應准許。
三、據上論結，本件追加之訴為不合法，依民事訴訟法第436條
    之1第3項、第463條、第249條第1項第6款、第95條、第78
    條，裁定如主文。
中　　華　　民　　國　　96　　年　　7 　　月　　30　　日
                  民事第五庭  審判長法  官  翁昭蓉
                                    法  官  胡宏文
                                    法　官　林麗真
以上正本係照原本作成。
本裁定除以適用法規顯有錯誤為理由，並經本院許可外，不得再
抗告。如提起再抗告，應於收受後10日內委任律師為訴訟代理人
向本院提出再抗告狀。並繳納再抗告費新台幣1,000元。
中　　華　　民　　國　　96　　年　　7 　　月　　30　　日
                           　　　　 書記官　李承翰
